【裁判字號】    89,易,757
【裁判日期】    890918
【裁判案由】    傷害等
【裁判全文】
台灣新竹地方法院刑事判決              八十九年度易字第七五七號
    公  訴  人  臺灣新竹地方法院檢察署檢察官
    被      告  甲○○
右列被告因妨害公務等案件，經檢察官提起公訴（八十九年度偵字第二四八六號），
本院判決如左：
    主  文
甲○○傷害人之身體，累犯，處有期徒刑捌月。
    事  實
一、甲○○前於民國八十六年間，因違反麻醉藥品管理條例案件經本院判處有期徒刑
    四月，於八十六年十一月二十八日易科罰金執行完畢。緣因甲○○已接獲其前犯
    妨害自由及毀損等罪之執行通知，而未前往執行，其誤以為已遭通緝。於八十九
    年三月二十四日凌晨三時二十分許，在新竹市○○路八十六號之「青青超商」便
    利商店前，因甲○○所駕駛之車號ＡＤ－三一二○號自用小客車，逆向停放，而
    為執行臨檢勤務之警員上前盤查。當警員以掌中型電腦查詢甲○○之年籍時，朱
    士凱誤以為其已遭通緝，恐遭逮捕，即逕入其車號ＡＤ－三一二○號自用小客車
    駕駛座，並基於傷害之不確定故意，不顧在車後之執勤之警員，為閃避擋於其車
    前之警車，倒車進入車道逃逸，竟倒車衝撞警員徐振峰，妨害警員依法執行公務
    ，並致警員徐振峰受有頭部外傷併腦震盪、左眼瘀傷四乘三公分、左眉撕裂傷二
    公分、胸部挫傷及左眼結膜下出血之傷害。
二、案經告訴人徐振峰於偵查中提出告訴及新竹市警察局移請台灣新竹地方法院檢察
    署檢察官偵查起訴。
    理  由
一、訊據被告甲○○，固坦承其於上開時地，遭警臨檢時，為駕車逃逸逃避臨檢，於
    倒車時撞倒警員徐振峰，惟否認其係故意撞倒警員。經查被告於本院審理時供稱
    ，其當時不知人員的狀況，僅係一心逃跑等語。是被告如無傷害之故意，應選擇
    避開執勤警員，倒車逃跑，但被告僅一心逃跑，根本無顧當時人員之安危而倒車
    ，其顯有傷害之不確定故意。此外，復有便利商店之店員潘緯倫亦於警訊中證稱
    ，被告急忙跑進駕駛座上開車，警員上前阻止，被告還是開動汽車向後倒車，致
    阻止的警員被撞倒在地等語。益徵被告有傷害之故意，其辯稱無傷害之故意，顯
    為卸責之詞不足採信。此外，警員徐振峰受有頭部外傷併腦震盪、左眼瘀傷四乘
    三公分、左眉撕裂傷二公分、胸部挫傷及左眼結膜下出血之傷害，亦有診斷證明
    書乙紙在卷可稽。被告妨害公務、傷害之犯行堪以認定。
三、核被告所為係犯刑法第一百三十五條第一項之妨害公務罪、第二百七十七條第一
    項之傷害罪。所犯之妨害公務罪與傷害罪間有手段目的之牽連關係，應依刑法第
    五十五條規定，從一重傷害罪處斷。末查，被告前於八十六年間，因違反麻醉藥
    品管理條例案件經本院判處有期徒刑六月，於八十六年十一月二十八日日執行完
    畢，有台灣新竹地方法院檢察署刑案查註記錄表及本院之被告全國前案記錄各一
    紙為證，五年以內再犯本件有期徒刑以上之上開之罪，為累犯，應依刑法第四十
    七條規定加重其刑。爰審酌被告為躲避警員查緝，不顧其駕駛之車輛，體積龐大
    ，外覆鋼板堅硬無比，如高速衝撞，將造成警員之嚴重傷害，而竟高速衝撞果使
    警員執行公務受有傷害，藐視公務員執行公務，但犯後坦承部分犯行，頗知悔悟
    ，犯後態度尚稱良好等一切情狀，量處如主文所示之刑。
據上論斷，應依刑事訴訟法第二百九十九條第一項前段，刑法第第一百三十五條第一
項、第二百七十七條第一項、第五十五條、第四十七條、罰金罰鍰提高標準條例第一
條前段，決如主文。
本案經檢察官林李嘉到庭執行職務。
中      華      民      國    八十九    年      九      月     十八     日
                               台灣新竹地方法院刑事第二庭
                                    法  官  黃小珮
右正本證明與原本無異。
如不服本判決，應於判決送達後十日內向本院提出上訴狀( 應附繕本 )，上訴於
臺灣高等法院。
                                    書記官  江靜玲
中      華      民      國    八十九    年      九      月     十九     日
附錄法條：刑法第一百三十五條第一項及第二百七十七條第一項
刑法第一百三十五條
對於公務員依法執行職務時，施強暴脅迫者，處三年以下有期徒刑、拘役或三百元以
下罰金。意圖使公務員執行一定之職務妨害其依法執行一定之職務或使公務員辭職，
而施強暴脅迫者，亦同。
刑法第二百七十七條第一項
傷害人之身體健康者，處三年以下有期徒刑、拘役或一千元以下罰金。


司法院資訊處製作；財團法人民間司法改革基金會備份。
